臺灣臺北地方法院刑事判決
111年度審易字第868號
公  訴  人  臺灣臺北地方檢察署檢察官
被      告  羅柏林



上列被告因毀棄損壞案件，經檢察官提起公訴（111年度偵字第7
065號），本院判決如下：
    主  文
羅柏林犯毀損他人物品罪，處有期徒刑參月，如易科罰金，以新
臺幣壹仟元折算壹日。
    事  實
一、羅柏林因不滿李錦哲所有之車牌號碼0000-00號自用小客車
    （廠牌：TOYOTA，下稱本案汽車）長期停放在羅柏林住處樓
    下巷道即○○市○○區○○街00巷00弄00號前臨牆處，且需用車而
    駛離時有以障礙物占用該處之情事，竟基於毀損之犯意，於
    民國110年12月28日凌晨4時25至27分許，接續朝本案汽車潑
    灑藍色漆，致該車左後車燈、後車廂、左後車門、後保險桿
    等處均為油漆所覆蓋，而損壞該車烤漆之美觀功能，足生損
    害於李錦哲。
二、案經李錦哲訴由臺北市政府警察局中正第ㄧ分局報請臺灣臺
    北地方檢察署檢察官偵查起訴。
    理  由
壹、證據能力部分：
    本案據以認定事實之供述證據，公訴人及被告羅柏林於本院
    言詞辯論終結前均未爭執其證據能力，經審酌該等證據之取
    得並無違法，且與本案待證事實具有關聯性，依刑事訴訟法
    第159條之5之規定，自有證據能力；至所引非供述證據部分
    ，與本案事實具自然關聯性，且非公務員違背法定程序所取
    得，依同法第158條之4規定反面解釋，亦具證據能力。
貳、實體部分：
一、認定事實所憑之證據及理由：
    訊據被告固坦承有於前揭時、地，靠近本案汽車車尾及左後
    車身處，惟矢口否認有何毀損他人物品犯行，並辯稱：我是
    去潑痰，我只承認我有對本案汽車倒痰，我沒有潑漆，審理
    時所勘驗的監視器檔案攝得之人不是我云云。經查：
　㈠告訴人李錦哲於110年12月28日凌晨4時許，將本案汽車停放
    於前揭地點後離去，嗣於當日上午某時，告訴人之母發現本
    案汽車遭潑藍漆，旋即通知告訴人到場查看並報警處理，告
    訴人其後將本案汽車委由汽車修理廠以局部烤漆及換新零件
    始能修復等情，業據李錦哲於偵查及本院審理時指證明確（
    見偵字卷第54頁、審易字卷第44、57、60頁），且有本案汽
    車遭潑漆情形照片5張及正宗汽車修復廠估價單2紙在卷可佐
    （見偵字卷第27至28、59、61頁），堪以認定。
  ㈡而被告於前揭時、地，手撐深色傘，徒步靠近本案汽車車尾
    處及左後車身，離去時可見其手持某物體，而卷附案發現場
    監視器畫面翻拍照片（即偵字卷第25、26頁）所攝得上開撐
    傘靠近本案汽車之人確為其本人等情，均據被告於偵查中經
    檢察官提示上開照片後坦認無誤（見偵字卷第54至55頁）。
    復依本院111年7月18日審理時勘驗告訴人所提案發當時另一
    角度之監視器錄影檔案之結果，可見畫面右上方時間顯示「
    2021/12/28  04：24：4x（未攝得秒數尾數）」開始，可見
    一TOYOTA深色小客車停於巷道路旁第1台（靠牆），地面部
    分乾燥，天候無雨，時間4時25分許，一人撐深色傘從路旁
    住家走出，直接走向本案汽車左後車尾處，期間身體有碎動
    並蹲下（傘消失於畫面）復站起再蹲下，約1分半後，該人
    站起撐傘自車尾走出，走至本案汽車右後輪旁再蹲下，手部
    並有靠近車子的動作，約10秒後起身，再走至本案汽車車後
    ，約5秒後，轉身走回住家，並製成勘驗筆錄（含擷取影像
    ）存卷供參（見審易字卷第56至57頁，截圖見審易字卷63至
    64頁）。
　㈢相互核對卷附案發現場監視器畫面翻拍照片（即偵字卷第25
    、26頁）及前引本院勘驗標的，二者畫面時間、現場地面乾
    燥情況、本案汽車停放相對位置、所攝得之人持傘之顏色、
    靠近本案汽車後之動作等節，均無二致，足認前引本院勘驗
    標的即為偵查卷附案發現場監視器畫面翻拍照片（即偵字卷
    第25、26頁）另一角度之監視器錄影檔案。而告訴人報案後
    ，經警向附近鄰居調閱監視器錄影檔案，從告訴人於110年1
    2月28日凌晨4時許將本案汽車停放於前揭地點離去後，迄被
    告靠近本案汽車止，期間別無他人靠近本案汽車，已經告訴
    人於審理時陳稱明確（見審易字卷第57頁）。況被告不滿告
    訴人長期輪流以本案汽車及重型機車占用○○市○○區○○街00巷
    00弄00號前臨牆處之行為，更據被告於偵查及審理時自承在
    卷（見偵字卷第54頁，審易字卷第43頁），可認被告有為本
    案潑漆行為之動機，是上開各積極事證均足徵告訴人指證之
    真實性無誤，對本案汽車潑漆之人確為被告之事實，確可認
    定。
　㈣被告固以前詞置辯。但查，被告先於警詢時辯稱：我只有對
    著車尾吐痰云云（見偵字卷第12頁），於偵訊時改稱：那天
    凌晨我要去練功，剛好喉嚨有痰，所以我就走到本案汽車左
    後方吐痰，我手也拿著前一晚吐的痰裝的盒子，一併潑到本
    案汽車後車廂云云，後於審理時又稱：我只承認我有對本案
    汽車倒痰，是潑在右後方云云（見審易字卷第43頁），不但
    前後所辯不同，已堪存疑。況依前引勘驗筆錄可知，案發當
    時路面部分乾燥，並未下雨，尚無遮陽或遮雨之必要，被告
    撐傘之舉顯在避免其為潑漆行為時遭明確拍下其面容，而一
    般人如果要吐痰及倒痰，在家中廁所解決即可，豈會在凌晨
    4點多大費周章從住處3樓走到1樓外吐痰及潑痰？如果是剛
    好有練功等等外出需求，怎麼還要攜帶裝痰的盒子？吐痰及
    潑痰完後，又為何是往住處走回去而不是沿巷道往練功處所
    方向走去？凡此種種，俱不合理，是被告前揭所辯，純屬卸
    責，尚難採憑。
　㈤綜上，本案事證明確，被告犯行堪以認定，應予依法論科。
二、論罪科刑：
  ㈠法律適用及罪數關係：
    核被告所為，係犯刑法第354條之毀損他人物品罪。被告陸
    續毀損本案汽車各該部分烤漆，係基於毀損之單一犯意，時
    間密接，各行為之獨立性極為薄弱，在刑法評價上，以視為
    數個舉動之接續施行，合為包括之一行為予以評價，屬接續
    犯，論以一罪即足。
　㈡量刑審酌：
    爰以行為人責任為基礎，審酌被告為發洩對告訴人輪流以車
    占用巷道旁空間之不滿，率爾損壞本案汽車，減損該車烤漆
    美觀等效用進而減低該車整體價值，侵害他人財產法益，所
    為實屬不該，參以被告僅坦承部分客觀事實且未賠償告訴人
    所受損害之態度（被告審理時陳明願賠償吐痰損害新臺幣【
    下同】8,000元，與告訴人要求賠償烤漆修復費用4萬2,000
    元尚有相當差距），本案汽車烤漆價值及修復費用非低、公
    訴檢察官於本院所陳「請對被告從重量刑」等意見，兼衡被
    告審理時自陳研究所畢業之智識程度、現退休、無須扶養親
    人等生活狀況，暨其犯罪動機、目的、手段及無前科之素行
    等一切情狀，量處如主文所示之刑，並諭知易科罰金之折算
    標準，以資儆懲。
據上論斷，應依刑事訴訟法第299條第1項前段（依法院辦理刑事
訴訟案件應行注意事項第159點，判決書據上論結部分，得僅引
用應適用之程序法條），判決如主文。
本案經檢察官詹騏瑋提起公訴，檢察官黃耀賢到庭執行職務。
中　　華　　民　　國　　111 　年　　8 　　月　　31　　日
　　　　　　　　　刑事第二十庭  法　官　賴鵬年
以上正本證明與原本無異。 
如不服本判決應於收受送達後20日內向本院提出上訴書狀，並應
敘述具體理由；其未敘述上訴理由者，應於上訴期間屆滿後20日
內向本院補提理由書（均須按他造當事人之人數附繕本）「切勿
逕送上級法院」。告訴人或被害人如對於本判決不服者，應具備
理由請求檢察官上訴，其上訴期間之計算係以檢察官收受判決正
本之日期為準。 因疫情而遲誤不變期間，得向法院聲請回復原
狀。
                                書記官　萬可欣
中　　華　　民　　國　　111 　年　　8 　　月　　31　　日
附錄本案論罪科刑法條全文：
中華民國刑法第354條
毀棄、損壞前二條以外之他人之物或致令不堪用，足以生損害於
公眾或他人者，處2年以下有期徒刑、拘役或1萬5千元以下罰金
。